臺灣宜蘭地方法院刑事判決　　　　　　　 100年度易字第38號
公　訴　人　臺灣宜蘭地方法院檢察署檢察官
被　　　告　陳建志
上列被告因毒品危害防制條例案件，經檢察官提起公訴（99年度
毒偵字第911號），本院判決如下：
    主  文
陳建志施用第二級毒品，處有期徒刑肆月，如易科罰金，以新臺
幣壹仟元折算壹日。
    犯 罪 事 實
一、陳建志前因施用毒品案件，經本院裁定送觀察、勒戒後，認
    無繼續施用毒品之傾向，於民國99年1月14日執行完畢釋放
    。詎猶不知悔改，於觀察勒戒執行完畢後5年內，復基於施
    用第二級毒品甲基安非他命之犯意，於99年10月5日21時50
    分為警採尿前回溯96小時內某時，在不詳處所，施用第二級
    毒品甲基安非他命1次，嗣因其為毒品列管人口，經警通知
    於99年10月5日到場並接受採尿，送驗結果檢出安非他命類
    甲基安非他命陽性反應，始悉上情。
二、案經宜蘭縣政府警察局蘇澳分局報告臺灣宜蘭地方法院檢察
    署檢察官偵查起訴。
    理  由
一、按被告以外之人於審判外之陳述，雖不符刑事訴訟法第159
    條之1至第159條之4之規定，而經當事人於審判程序同意作
    為證據，法院審酌該言詞陳述或書面陳述作成時之情況，認
    為適當者，亦得為證據，刑事訴訟法第159條之5第1項定有
    明文。經查，下列所引被告陳建志以外之人於審判外之言詞
    及書面陳述，雖屬傳聞證據，但檢察官及被告於本院審判期
    日中，均同意此部分之證據有證據能力，本院審酌上開證據
    資料製作時之情況，尚無違法不當及證明力明顯過低之瑕疵
    ，亦認為以之作為證據應屬適當，依前開刑事訴訟法第159
    條之5規定，認前揭證據資料均有證據能力。
二、訊據被告陳建志矢口否認施用第二級毒品甲基安非他命之犯
    行，辯稱：伊沒有施用毒品，被查獲當天是跟1名叫林炳煌
    的人喝酒，後來就被警察抓了，不知道為何伊尿液會驗出甲
    基安非他命陽性反應云云。惟查，被告於99年10月5日21時
    50分許經警採集之尿液，經送慈濟大學濫用藥物檢驗中心以
    酵素免疫分析法（EIA）初步檢驗，並以氣相層析質譜儀法
    （GC/MS）確認檢驗之結果，其尿液中確呈第二級毒品甲基
    安非他命陽性反應，此有慈濟大學濫用藥物檢驗中心檢驗總
    表、應受尿液採驗人尿液檢體採集送驗紀錄表在卷可稽。而
    甲基安非他命經口服投與後約70%於24小時內自尿液中排出
    ，約90%於96小時內自尿液中排出，甲基安非他命之檢出與
    其投與方式、投與量、個人體質、採尿時間及檢測儀器之精
    密度等諸多因素有關，惟最長不可能超過4日，此業據行政
    院衛生署藥物食品檢驗局81年2月8日（81）藥檢壹字第0011
    56號函示明確。被告經警採集之尿液經前述檢驗結果，呈甲
    基安非他命陽性反應，已如前述，依前揭說明，被告於採尿
    時間回溯96小時內，確有施用第二級毒品甲基安非他命之行
    為，足堪認定。被告雖執前詞置辯，然被告曾於98年間因施
    用第二級毒品經執行觀察、勒戒，復於99年間因施用第二級
    毒品甲基安非他命經法院判處罪刑，此有臺灣高等法院被告
    前案紀錄表及本院刑事判決存卷可佐，被告於本院審理中，
    亦供陳知悉施用第二級毒品後會有的感覺等語明確，其徒言
    抗辯係與他人飲酒，不知為何尿液中驗出甲基安非他命陽性
    反應云云，顯係卸責之詞，無足採信。綜上所述，本件事證
    明確，被告犯行洵堪認定，應予依法論科。
三、核被告所為，係犯毒品危害防制條例第10條第2項之施用第
    二級毒品罪。其施用第二級毒品前、後持有第二級毒品之低
    度行為，為施用之高度行為所吸收，不另論罪。爰審酌被告
    前經執行觀察、勒戒矯治，仍未能戒除毒癮，再度施用足以
    導致精神障礙及生命危險之毒品，顯乏禁絕毒害之決心；兼
    衡其犯罪方式、施用毒品種類，及其素行、犯後態度等一切
    情狀，量處如主文所示之刑，並諭知易科罰金之折算標準。
據上論斷，應依刑事訴訟法第299條第1項前段，毒品危害防制條
例第10條第2項，刑法第11條前段、第41條第1項前段，判決如主
文。
本案經檢察官張立言到庭執行職務
中    華    民    國   100    年    4     月    11    日
                  刑事第四庭  法  官  鄧晴馨
上正本證明與原本無異。
如不服本判決，應於收受送達後10日內向本院提出上訴狀（應附
繕本）。其未敘述上訴理由，應於上訴期間屆滿後20日內補提理
由書狀於本院，上訴於臺灣高等法院。
                              書記官  林怡君
中    華    民    國   100    年    4     月    11    日
本案論罪科刑主要法條：
毒品危害防制條例第10條第2項
施用第二級毒品者，處 3 年以下有期徒刑。